hr-HR: Sportska oprema > Rekreacija na otvorenom > Igre na otvorenom > Badminton: Torbe za badminton; Mreže za badminton; Pribor za reket za badminton; Reketi i setovi za badminton; Obuća za badminton; Žice za badminton; Pomagala za vježbanje badmintona; Badminton loptice
lt-LT: Sporto prekės > Poilsis lauke > Lauko žaidimai > Badmintonas: Badmintono krepšiai; Badmintono tinklai; Badmintono rakečių priedai; Badmintono raketės ir rinkiniai; Badmintono bateliai; Badmintono rakečių stygos; Badmintono treniruočių priemonės; Skraidukai
nb: Sportsutstyr > Friluftsliv > Utendørsspill > Badminton: Badmintonbager; Badmintonnett; Tilbehør til badmintonracketer; Badmintonracketer og -sett; Badmintonsko; Badmintonstrenger; Treningshjelpemidler for badminton; Fjærballer
zh-CN: 体育用品 > 户外休闲 > 户外游戏 > 羽毛球: 羽毛球包; 羽毛球网; 羽毛球拍配件; 羽毛球拍/套装; 羽毛球鞋; 羽毛球拍线; 羽毛球训练辅助工具; 羽毛球用球
el: Αθλητικά είδη > Υπαίθριες δραστηριότητες αναψυχής > Παιχνίδια εξωτερικού χώρου > Μπάντμιντον: Τσάντες μπάντμιντον; Δίχτυα μπάντμιντον; Αξεσουάρ ρακετών μπάντμιντον; Ρακέτες & σετ μπάντμιντον; Παπούτσια μπάντμιντον; Πλέγματα μπάντμιντον; Βοηθήματα προπόνησης μπάντμιντον; Φτερά μπάντμιντον
sk-SK: Športový tovar > Exteriérové rekreakčné športy > Exteriérové hry > Bedminton: Bedmintonové tašky; Bedmintonové siete; Príslušenstvo k bedmintonovým raketám; Bedmintonové rakety a súpravy; Bedmintonová obuv; Výplety bedmintonových rakiet; Pomôcky na tréning bedmintonu; Bedmintonové košíky
cs: Sportovní potřeby > Outdoorové aktivity > Zahradní a venkovní hry > Badminton: Badmintonové tašky; Badmintonové sítě; Příslušenství k badmintonovým raketám; Badmintonové rakety a sety; Boty na badminton; Badmintonové výplety; Tréninkové pomůcky na badminton; Badmintonové míčky
fr: Équipements sportifs > Loisirs de plein air > Jeux d'extérieur > Badminton: Sacs de badminton; Filets de badminton; Accessoires pour raquettes de badminton; Raquettes et ensembles de badminton; Chaussures de badminton; Cordages de badminton; Matériel d’entraînement au badminton; Volants de Badminton
ro-RO: Articole sportive > Recreere în aer liber > Jocuri în aer liber > Badminton: Genți pentru badminton; Plase de badminton; Accesorii pentru palete de badminton; Rachete și seturi de badminton; Pantofi pentru badminton; Corzi pentru palete de badminton; Accesorii de antrenament pentru badminton; Fluturași
pt-PT: Artigos de desporto > Atividades recreativas no exterior > Jogos de exterior > Badminton: Sacos de badminton; Redes de badminton; Acessórios para raquetes de badminton; Conjuntos e raquetes de badminton; Calçado de badminton; Cordas de badminton; Acessórios de treino de badminton; Volantes
th: อุปกรณ์กีฬา > สันทนาการกลางแจ้ง > เกมกลางแจ้ง > แบดมินตัน: กระเป๋าแบดมินตัน; ตาข่ายแบดมินตัน; อุปกรณ์เสริมไม้แบดมินตัน; ชุดอุปกรณ์และไม้แบดมินตัน; รองเท้าแบดมินตัน; เอ็นแบดมินตัน; อุปกรณ์ฝึกซ้อมแบดมินตัน; ลูกขนไก่
sl-SI: Športna oprema > Rekreacija na prostem > Igre na prostem > Badminton: Torbe za badminton; Mreže za badminton; Dodatki za loparje za badminton; Loparji in kompleti za badminton; Obutev za badminton; Strune za badminton loparje; Pripomočki za vadbo badmintona; Žogice za badminton
ru: Спортивные товары > Активный отдых на открытом воздухе > Игры на открытом воздухе > Бадминтон: Сумки для бадминтона; Сетки для бадминтона; Аксессуары для ракеток для бадминтона; Ракетки и наборы ракеток для бадминтона; Обувь для бадминтона; Струны для бадминтона; Тренажеры для бадминтона; Воланы
de: Sportartikel > Outdoor-Aktivitäten > Spiele im Freien > Badminton: Badmintontaschen; Badmintonnetze; Badmintonschläger-Zubehör; Badmintonschläger & -sets; Badmintonschuhe; Badmintonsaiten; Badminton-Trainingshilfen; Federball
da: Sportsartikler > Friluftsliv > Udendørsspil > Badminton: Badmintontasker; Badmintonnet; Tilbehør til badmintonketsjere; Badmintonketsjere og sæt; Badmintonsko; Badmintonstrenge; Træningsudstyr til badminton; Fjerbolde
tr: Spor Malzemeleri > Açık Hava Etkinlikleri > Açık Hava Sporları > Badminton: Badminton çantaları; Badminton Fileleri; Badminton raketi aksesuarları; Badminton Raketleri ve Setleri; Badminton Ayakkabıları; Badminton kordajları; Badminton antrenman yardımcıları; Badminton Topları
it: Articoli sportivi > Ricreazione outdoor > Giochi all'aperto > Badminton: Borse da badminton; Reti da badminton; Accessori per racchette da badminton; Racchette e set da badminton; Scarpe da badminton; Corde da badminton; Strumenti di allenamento da badminton; Volani
es: Equipamiento deportivo > Actividades al aire libre > Juegos al aire libre > Bádminton: Bolsas de bádminton; Redes de bádminton; Accesorios para raquetas de bádminton; Raquetas y conjuntos de bádminton; Calzado de bádminton; Cuerdas de bádminton; Ayudas de entrenamiento de bádminton; Plumas
zh-TW: 體育用品 > 室外休閒 > 戶外遊戲 > 羽球: 羽球袋; 羽毛球網; 羽毛球拍配件; 羽球拍/組; 羽球鞋; 羽毛球拍線; 羽毛球訓練輔助器材; 羽毛球用球
ko: 스포츠용품 > 야외 레크레이션 > 야외 놀이 > 배드민턴: 배드민턴 가방; 배드민턴 네트; 배드민턴 라켓 액세서리; 배드민턴 라켓/세트; 배드민턴화; 배드민턴 스트링; 배드민턴 훈련용 보조 기구; 셔틀콕
pt-BR: Artigos esportivos > Atividades ao ar livre > Jogos ao ar livre > Badminton: Raqueteiras para badminton; Redes para badminton; Acessórios para raquetes de badminton; Conjuntos e raquetes para badminton; Sapatos de badminton; Cordas para badminton; Equipamentos de treino de badminton; Petecas
sv: Sportartiklar > Utomhusaktiviteter > Utomhuslek > Badminton: Badmintonväskor; Badmintonnät; Tillbehör till badmintonracketar; Badmintonracketar och set; Badmintonskor; Badmintonsträngar; Träningshjälpmedel för badminton; Badmintonbollar
ja: スポーツ用品 > 屋外レクリエーション > 屋外ゲーム > バドミントン: バドミントンバッグ; バドミントンネット; バドミントンラケットアクセサリー; バドミントンラケット・セット; バドミントンシューズ; バドミントンストリング; バドミントントレーニング用品; バドミントンシャトル
pl: Sprzęt sportowy > Rekreacja na świeżym powietrzu > Gry na świeżym powietrzu > Badminton: Torby do badmintona; Siatki do badmintona; Akcesoria do rakiet do badmintona; Rakiety i zestawy do badmintona; Buty do badmintona; Naciągi do badmintona; Akcesoria treningowe do badmintona; Lotki
en: Sporting Goods > Outdoor Recreation > Outdoor Games > Badminton: Badminton Bags; Badminton Nets; Badminton Racket Accessories; Badminton Rackets & Sets; Badminton Shoes; Badminton Strings; Badminton Training Aids; Shuttlecocks
fi: Urheilutarvikkeet > Ulkoharrasteet > Ulkopelit > Sulkapallo: Sulkapallolaukut; Sulkapalloverkot; Sulkapallomailojen tarvikkeet; Sulkapallomailat ja -verkot; Sulkapallokengät; Sulkapallojänteet; Sulkapallon harjoitusvälineet; Sulkapallot
nl: Sportartikelen > Buitenrecreatie > Buitenspelen > Badminton: Badmintontassen; Badmintonnetten; Accessoires voor badmintonrackets; Badmintonrackets en -sets; Badmintonschoenen; Badmintonsnaren; Trainingshulpmiddelen voor badminton; Badmintonshuttles
bg-BG: Спортни стоки > Спортни занимания на открито > Игри на открито > Бадминтон: Чанти за бадминтон; Мрежи за бадминтон; Аксесоари за ракети за бадминтон; Ракети и комплекти за бадминтон; Обувки за бадминтон; Кордаж за бадминтон; Помощни средства за тренировки по бадминтон; Перца
hu: Sportszerek > Szabadtéri kikapcsolódás > Szabadtéri játékok > Tollaslabda: Tollaslabda-táskák; Tollaslabdahálók; Tollasütő-kiegészítők; Tollaslabdaütők és -készletek; Tollaslabdacipők; Tollasütőhúrok; Tollaslabdaedzést segítő eszközök; Tollaslabdák
vi: Dụng cụ thể thao > Giải trí ngoài trời > Trò chơi ngoài trời > Cầu lông: Túi đựng vợt cầu lông; Lưới cầu lông; Phụ kiện vợt cầu lông; Vợt & bộ cầu lông; Giày chơi cầu lông; Dây đan vợt cầu lông; Dụng cụ tập luyện cầu lông; Quả cầu lông